【裁判字號】    96,訴,1635
【裁判日期】    970312
【裁判案由】    違反毒品危害防制條例
【裁判全文】
臺灣臺南地方法院刑事判決              96年度訴字第1635號
公  訴  人  臺灣臺南地方法院檢察署檢察官
被      告  乙○○
上列被告因違反毒品危害防制條例案件，經檢察官提起公訴（96
年度毒偵字第2914號），被告就犯罪事實為有罪之陳述，本院合
議庭裁定進行簡式審判程序，判決如下：
    主  文
乙○○施用第一級毒品，累犯，處有期徒刑拾壹月；又施用第二
級毒品，累犯，處有期徒刑伍月。應執行有期徒刑壹年壹月。
    事  實
一、乙○○前因施用毒品案件，為本院93年度毒聲字第883號裁
    定觀察勒戒，認有繼續施用毒品之傾向，為本院93年度毒聲
    字第1117號裁定強制戒治，自94年2月4日起執行強制戒治屆
    滿六個月以上，認無繼續執行戒治必要，於民國（下同）94
    年10月11日停止戒治出所，為台灣台南地方法院檢察署檢察
    官於94年10月13日以94年度戒毒偵字第202號為不起訴處分
    。復因犯恐嚇罪為本院93年度訴字第497號判處有期徒刑7月
    確定，另犯贓物罪為本院94年度訴字第1650號判處有期徒刑
    3月確定，以上二罪經本院95年度聲字第1057號裁定應執行
    有期徒刑9月，甫於96年3月16日執行完畢。
二、詎乙○○猶未戒除施用毒品惡習，明知海洛因、安非他命為
    毒品危害防制條例明定之第一級、第二級毒品，不得持有及
    施用，竟於所犯上開恐嚇與贓物罪所處之刑執行完畢後，五
    年內又基於施用第一毒品海洛因與第二級毒品安非他命之犯
    意，於96年5月25日20時許，在台南市○○區○○路580巷36
    號4樓之2住處，分別以施用第一級毒品海洛因與第二級毒品
    安非他命各一次。嗣於96年5月25日23時30分許，在台南縣
    永康市○○路北辰橋前騎乘車號：M5W-651號重機車逆向行
    駛時，為執行路檢勤務之警方人員攔查，並於96年5月26 日
    零時55分採其尿液送驗，呈嗎啡與甲基安非他命陽性反應，
    因而查獲上情。
三、案經台南縣警察局永康分局報告台灣台南地方法院檢察署檢
    察官偵查起訴。
    理  由
一、本案被告乙○○所犯上開施用第一級毒品與第二級毒品之罪
    ，並非死刑、無期徒刑或最輕本刑有期徒刑三年以上之罪，
    亦非高等法院管轄第一審案件，被告就被訴事實為有罪之陳
    述，經告知被告簡式審判程序之旨，並聽取檢察官、被告之
    意見後，本院合議庭裁定進行簡式審判程序，是本案之證據
    調查，依刑事訴訟法第273條之2規定，不受同法第159條第1
    項、第161條之2、第161條之3、第163條之1及第164條至第
    170條規定之限制，合先說明。
二、上揭事實有下列證據可資證明：
    (一)被告乙○○於本院審理時之自白。
    (二)台南縣警察局永康分局送驗尿液編號與真實姓名對照表、
      長榮大學尿液檢驗確認報告各一份。
    (三)台南縣警察局96年8月28日南縣警鑑字第0962201470號鑑
      驗書（上開尿液與被告唾液棉棒之DNA-STR型別相同）。
三、按海洛因、安非他命係毒品危害防制條例第2條第2項第1款
    、第2款所明定之第一級、第二級毒品，禁止非法持有及施
    用。核被告乙○○所為，係違反毒品危害防制條例第10條第
    1 項、第2項之施用第一、二級毒品罪。其施用前分別持有
    第一級毒品海洛因與第二級毒品安非他命之低度行為，應為
    其進而施用之高度行為所吸收，均不另論罪。所犯上開二罪
    間，犯意各別，行為互殊，罪名不同，應分論併罰。經查，
    被告前因施用毒品，為本院93年度毒聲字第883號裁定觀察
    勒戒，因認有繼續施用毒品之傾向，為本院93年度毒聲字第
    1117號裁定強制戒治，於94年10月11日停止戒治出所，為台
    灣台南地方法院檢察署檢察官於94年10月13日以94年度戒毒
    偵字第202號為不起訴處分。復因犯恐嚇罪為本院93年度訴
    字第497號判處有期徒刑7月確定，另犯贓物罪為本院94年度
    訴字第1650號判處有期徒刑3月確定，以上二罪嗣經本院95
    年度聲字第1057號裁定應執行有期徒刑9月，甫於96年3月16
    日執行完畢，有台灣高等法院被告前案紀錄表在卷足憑。被
    告於上開罪刑執行完畢後，五年以內故意再犯有期徒刑以上
    本件施用一、二級毒品罪，為累犯，應依法加重其刑。審酌
    被告受強制戒治執行完畢，再犯本件施用一、二級毒品罪，
    顯見其未上開處分之執行而知所警惕，革除惡習，其戒癮之
    意志力薄弱，復審酌其犯後坦承犯行，態度良好，其施用毒
    品在性質上屬自我戕害身心健康之行為，對社會大眾尚不致
    造成重大危害及其犯罪動機、目的、手段等情狀，爰量處如
    主文所示之刑，並定應執行刑。
四、據上論結，應依刑事訴訟法第273條之1第1項、第299條第1
    項前段，毒品危害防制條例第10條第1項、第2項，刑法第47
    條第1項、第51條第5款，判決如主文。
本案經檢察官甲○○到庭執行職務
中    華    民    國    97    年     3    月    12    日
                  刑事第五庭    法  官  林逸梅
以上正本證明與原本無異
如不服本判決應於收受本判決之日起10日內向本院提出上訴書狀
，並應敘述具體理由。如未敘述上訴理由者，應於上訴期間屆滿
後20日內向本院補提理由書狀（均須按他造當事人之人數附繕本
）「切勿逕送上級法院」。
                                書記官  葉仲文
中    華    民    國    97    年    3     月    12    日
附錄所犯法條：
毒品危害防制條例第10條第1項、第2 項
施用第一級毒品者，處6月以上5年以下有期徒刑。
施用第二級毒品者，處3年以下有期徒刑。


司法院資訊處製作；財團法人民間司法改革基金會備份。
